臺灣基隆地方法院刑事判決　　　　　　94年度交簡上字第14號
上　訴　人　臺灣基隆地方法院檢察署檢察官
被　　　告　甲○○
上列被告因交通肇事逃逸等案件，不服本院基隆簡易庭，中華民
國94年3月4日93年度基交簡字第571號第1審簡易判決（聲請案號
：93年度調偵字第116號）提起上訴，本院管轄之第2審合議庭判
決如下：
    主  文
上訴駁回。
    事實及理由
一、上訴人上訴意旨略以：茲據告訴人丙○○具狀以被告甲○○
    因無照駕車疏忽致與告訴人之重機車發生碰撞，造成告訴人
    受有左足背撕脫傷平條伸肌腱斷裂受損等傷害，原審未斟酌
    被告毫無悔意，迄今分文未賠，僅判處有期徒刑8月，實有
    輕判之嫌，認為原審判決尚有不當，因之提起上訴。
二、本案經本院審理結果，認第1審判決以被告所犯係觸犯刑法
    第284條第1項前段過失傷害罪、第185條之4肇事逃逸罪，因
    其無照駕駛，依道路交通處罰條例第86條第1項加重其刑後
    ，而分別判處被告有期徒刑3月、6月，應執行有期徒刑捌月
    ，如易科罰金以300元折算1日，其認事用法均無違誤，量刑
    亦屬適當，應予維持，並引用第1審判決書記載之事實、證
    據及理由。
三、訊據被告坦承其駕駛執照因違規遭監理單位註銷，於民國93
    年9月16日下午5時50分許，無照駕駛自小客車途經基隆市○
    ○○○道路轉彎處時，疏未注意，跨越分向限制線，部分車
    身侵入對向車道越線行駛，撞及對向由乙○○騎乘附載其妻
    丙○○之重型機車，致丙○○受有左足背撕脫傷五條伸肌腱
    斷裂受損之傷害，及其於肇事後，因緊張害怕，逕行駕車逃
    離現場等事實，核與告訴人乙○○、丙○○於警詢及偵訊時
    指訴之情節相符，並有長庚醫院診斷證明書、道路交通事故
    現場圖、道路交通事故調查報告表（一）（二）各1 份、照
    片12張等在卷可佐，被告之自白與事實相符，可以採信。本
    件事證明確，應依法論科。
四、核被告所為，係犯刑法第284 條第1 項前段之過失傷害罪，
    刑法第185 條之4 之肇事逃逸罪。其所犯上開2 罪間，犯意
    個別，行為互殊，應分論併罰。又被告無照駕車肇事致人受
    傷，應依道路交通管理處罰條例第86條第1 項規定加重其刑
    至二分之一。原審審酌被告犯罪之動機係駕車疏於注意，其
    違規駕駛行為造成告訴人受傷之程度，其犯後雖坦承犯行，
    但迄今均未與告訴人達成民事和解等一切情狀，判處被告應
    執行有期徒刑8 月，並諭知易科罰金之折算標準，其認事用
    法並無違誤，量刑亦屬恰當，應予維持，上訴人上訴意旨指
    摘原審簡易判決量刑過輕而判決不當，為無理由，應予駁回
    。
據上論斷，應依刑事訴訟法第455條之1第1項、第3項、第368條
、第373條，判決如主文。
本案經檢察官林伯宇到庭執行職務。
中　　華　　民　　國　　94　　年　　6　　月　　20　　日
                  刑事第二庭審判長法  官    王福康
                                  法  官    齊  潔
                                  法  官    何怡穎
以上正本證明與原本無異。
本件判決不得上訴。
中　　華　　民　　國　　94　　年　　6　　月　　20　　日
                                  書記官    李繼業
